# 请教下银行重组清产核资相关问题

提问人：lsysc 时间：2011-11-24 21:43:35
对于国有金融企业的清产核资，目前似乎尚未见到比较明晰的操作规定。由于现行的国资管理体制，中央金融企业和部分地方金融企业并不受国资委管理，而是由中央汇金公司和地方财政部门履行国有出资人职责，因此国务院国资委出台的国有企业清产核资相关规定并不适用于这些国有金融企业。对于其他地方金融企业，如果属于地方国资委监管范围的，则可以参照国资委发布的清产核资相关规定执行。 请各位有金融企业清产核资实务经验的网友支持，谢谢！

回答人：chenyiwei
对于国有金融企业的清产核资，目前似乎尚未见到比较明晰的操作规定。由于现行的国资管理体制，中央金融企业和部分地方金融企业并不受国资委管理，而是由中央汇金公司和地方财政部门履行国有出资人职责，因此国务院国资委出台的国有企业清产核资相关规定并不适用于这些国有金融企业。对于其他地方金融企业，如果属于地方国资委监管范围的，则可以参照国资委发布的清产核资相关规定执行。 请各位有金融企业清产核资实务经验的网友支持，谢谢！